---
title: 'I WORKSHOP CH2V'
subtitle: 'Pespectivas Econômicas para o Hidrogênio Verde'
author: 'Prof. Dr. Victor Valerio'
institute: 'UNIVERSIDADE FEDERAL DE ITAJUBÁ'
date: 'Última Atualização: `r format(Sys.Date(),"%d-%m-%Y")`'
output:
  xaringan::moon_reader:
    lib_dir: libs
    css: xaringan-themer.css
    nature:
      highlightStyle: github
      highlightLines: true
      countIncrementalSlides: false
      ratio: 16:9
---


```{r, results = 'asis', echo = F, warning = F, message = F, error = F, fig.align ='center'}


library(xaringanExtra)
library(xaringanthemer)
library(magrittr, include.only = '%>%')
library(ggplot2)


style_mono_accent(base_color = "#1c5253",
                  text_font_size = '30px',
                  header_h1_font_size = '3rem',
                  header_h2_font_size = '2rem',
                  header_h3_font_size = '1.5rem')


use_scribble()
use_search(show_icon = TRUE)


```


class: inverse
# APRESENTAÇÃO


- [**.white[VISÃO GERAL]**](#visao_geral)


- [**.white[ANÁLISE DE COMPETITIVIDADE]**](#analise_competitividade)


---
class: inverse, middle, center
name: visao_geral


# VISÃO GERAL


---
<div style="text-align: justify">
# VISÃO GERAL

- A indústria do hidrogênio pode ser dividida em **4 partes**: 

  - **Produção**: Apenas 4% do hidrogênio é produzido via eletrólise (78% tem por 
  fonte a indústria de petróleo e gás natural). Contudo, ao se concentrar em Hidrogênio
  verde, a eletrólise vigora como principal fonte de produção;
  
  - **Armazenamento**: Parte mais desafiadora e urgente de aprimoramento (vai garantir 
  expansão dos usos do hidrogênio);
  
  
---
<div style="text-align: justify">
# VISÃO GERAL

- A indústria do hidrogênio pode ser dividida em **4 partes**: 

  - **Transporte**: Parte mais dependente de insfraestrutura e, portanto, de 
  participação pública;
  
  - **Aplicações (Mercado)**: Atualmente, aproximadamente 51% do consumo de hidrogênio
  está associado a indústria da amônia, 31% metanol, 10% refino de petróleo e as 
  demais aplicações representam 8% (produção de energia).
  
  
---
<div style="text-align: justify">
# VISÃO GERAL
  
```{r importacao_dados, results = 'hide', echo = F, warning = F, message = F, error = F}

# Carregando Pacotes Necessários:
library(bibliometrix)
library(magrittr)
library(ggplot2)

# Importação dos Dados (Web of Science):
dados_wos <- convert2df(
  file = list.files(path = '../dados', pattern = 'wos', full.names = TRUE),
  dbsource = 'wos',
  format = 'plaintext')

# Importação dos Dados (Scopus):
dados_scopus <- convert2df(
  file = list.files(path = '../dados', pattern = 'scopus', full.names = TRUE),
  dbsource = 'scopus',
  format = 'bibtex')

# Consolidação dos Dados (Web of Science e Scopus)
consolidado <- mergeDbSources(dados_wos,
                               dados_scopus,
                               remove.duplicated = TRUE)


consolidado <- consolidado %>% 
  dplyr::filter(LA == 'ENGLISH',
                DT == 'ARTICLE')

```

```{r, results = 'asis', echo = F, warning = F, message = F, error = F, fig.align ='center'}

# Montando o Mapa Temático:
mapa_tematico <- thematicMap(consolidado,
                             field = 'DE', 
                             n = 250, 
                             minfreq = 5,
                             stemming = FALSE, 
                             size = 0.5,
                             n.labels = 3, 
                             repel = TRUE) 

mapa_tematico <- mapa_tematico$map 

# Gerando o Gráfico:
bibliometrica_temas <- plotly::ggplotly(mapa_tematico)

widgetframe::frameWidget(bibliometrica_temas, width = '100%', height = '100%')

```

---
class: inverse, middle, center
name: analise_competitividade


# ANÁLISE DE COMPETITIVIDADE


---
<div style="text-align: justify">
# ANÁLISE DE COMPETITIVIDADE

Custo da Produção de Hidrogênio (Eletrólise):

```{r, results = 'asis', echo = F, warning = F, message = F, error = F, fig.align ='center'}


lcoh <- data.frame(
  
  fonte = c('Biomassa', 'Biomassa',
            'Geotérmica', 'Geotérmica',
            'Solar Fotovoltaica', 'Solar Fotovoltaica',
            'Eólica - Onshore', 'Eólica - Onshore',
            'Fotovoltaica + Eólica', 'Fotovoltaica + Eólica'),
  ref = c('Mínimo', 'Máximo',
          'Mínimo', 'Máximo',
          'Mínimo', 'Máximo',
          'Mínimo', 'Máximo',
          'Mínimo', 'Máximo'),
  valor = c(1.21, 6.98,
            1.08, 4.38,
            3.41, 16.01,
            5.27, 8.01,
            3.73, 4.65)
)


lcoh_plot <- lcoh %>%
  ggplot() +
  geom_col(mapping = aes(y = fonte, x = valor, fill = ref),
           position = 'dodge') +
  geom_label(mapping = aes(y = fonte, x = valor, fill = ref, label = valor), 
             position = position_dodge(width = 1), 
             hjust = -0.01, 
             fontface = 'bold',
             color = 'white') +
  xlim(0, 17) +
  labs(title = '',
       fill = '',
       y = '',
       x = 'LCOH ($/Kg)') +
  theme_xaringan(text_font_size = 20,
                 title_font_size = 20) +
  scale_xaringan_fill_discrete()

lcoh_plot <- plotly::ggplotly(lcoh_plot) %>% 
  plotly::layout(legend = list(orientation = 'h', y = -0.3))


widgetframe::frameWidget(lcoh_plot, width = '100%', height = '100%')


```


---
<div style="text-align: justify">
# ANÁLISE DE COMPETITIVIDADE

Custo da Produção de Energia (Eletrólise):

```{r, results = 'asis', echo = F, warning = F, message = F, error = F, fig.align ='center'}


lcoe <- data.frame(
  
  fonte = c('Biomassa', 'Biomassa',
            'Geotérmica', 'Geotérmica',
            'Solar Fotovoltaica', 'Solar Fotovoltaica',
            'Eólica - Offshore', 'Eólica - Offshore',
            'Eólica - Onshore', 'Eólica - Onshore'),
  ref = c('Mínimo', 'Máximo',
          'Mínimo', 'Máximo',
          'Mínimo', 'Máximo',
          'Mínimo', 'Máximo',
          'Mínimo', 'Máximo'),
  valor = c(0.09, 0.2,
            0.078, 0.12,
            0.06, 0.38,
            0.1, 0.55,
            0.08, 0.4)
)


lcoe_plot <- lcoe %>%
  ggplot() +
  geom_col(mapping = aes(y = fonte, x = valor, fill = ref),
           position = 'dodge') +
  geom_label(mapping = aes(y = fonte, x = valor, fill = ref, label = valor), 
             position = position_dodge(width = 1), 
             hjust = -0.01, 
             fontface = 'bold',
             color = 'white') +
  xlim(0, 0.6) +
  labs(title = '',
       fill = '',
       y = '',
       x = 'LCOE ($/kWh)') +
  theme_xaringan(text_font_size = 20,
                 title_font_size = 20) +
  scale_xaringan_fill_discrete()


lcoe_plot <- plotly::ggplotly(lcoe_plot) %>% 
  plotly::layout(legend = list(orientation = 'h', y = -0.3))


widgetframe::frameWidget(lcoe_plot, width = '100%', height = '100%')


```


---
class: inverse, middle, center


# MUITO OBRIGADO!
